臺灣高等法院刑事判決　　　　　　　　96年度上易字第1690號
上　訴　人
即　被　告　乙○○
上列上訴人因竊盜案件，不服臺灣板橋地方法院96年度易字第
1028號，中華民國96年5 月25日第一審判決（起訴案號：臺灣板
橋地方法院檢察署96年度偵字第4476號、第3267號），提起上訴
，本院判決如下：
    主  文
原判決撤銷。
乙○○犯如附表所示之罪，各宣告如附表所示之刑，應執行有期
徒刑玖月，減為如附表所示之刑，應執行有期徒刑肆月又拾伍日
，如易科罰金，以新台幣壹千元折算壹日。
    事  實
一、乙○○有多次竊盜前科，曾於民國（下同）95年間犯竊盜罪
    ，經原審以95年度簡字第7668號判決判處有期徒刑3 月，（
    本案不構成累犯）。另因4 件竊盜罪，經原審以96年度易字
    第123號判決合併判處有期徒刑7 月、拘役30日（尚未執行）
    。乙○○又基於為自己不法所有之意圖，於：
  (一)95年11月23日11時10分許，在臺北市○○路○段141號林詠惟
    所經營之「美式自助洗衣店」內，先觀察有無洗衣機內有零
    錢滾動之聲響後，認定洗衣機內有客戶洗衣物時忘記取出之
    零錢，其明知洗衣機內之零錢仍屬洗衣物之人事實管領支配
    下之財物，仍徒手欲開啟洗衣機而著手竊取零錢，嗣因開啟
    洗衣機時觸動店內保全警報器，乙○○未得手即離去。
  (二)96年2 月11日13時許，乙○○在大潤發流通事業股份有限公
    司所經營位於臺北縣中和市○○路182 號地下1 樓之「大潤
    發賣場」內，徒手以指甲刮去商品電腦條碼，再將商品夾帶
    以避開防盜檢測之方式，竊取該賣場內商品架上所擺放之格
    蘭利威牌12年及格蘭菲迪牌15年純麥蘇格蘭威士酒各1 瓶（
    價值共計新臺幣2248元），得手後即離去。
  (三)96年2 月12日11時45分許，乙○○又至前開「大潤發賣場」
    內欲竊取財物，其基於單一犯意，先至日用品部門以撕取條
    碼規避防盜檢測之方式，竊得客觀上足以對人之生命、身體
    造成危險之小刀1 支（起訴書誤載為自己攜帶），再持上開
    小刀做為行竊之工具，本於同前開單一犯意，接續以小刀刮
    去商品電腦條碼之方式，再竊取格蘭利威牌12年威士酒2 瓶
    ，得手離去之際，適為該賣場安管課課長甲○○發現報警查
    獲。
二、案經臺北縣政府警察局中和分局報請臺灣板橋地方法院檢察
    署檢察官偵查起訴。
    理  由
一、前開事實，業據被告於原審坦承不諱，核與證人林詠惟、甲
    ○○所述相符，且有卷附之監視器翻拍照片、現場照片、贓
    物認領保管單等為據，足認被告之自白與事實相符。綜上，
    被告之犯行堪以認定，應依法論處。核被告所為，係犯刑法
    第320條第1項之竊盜罪、第2項、第1 項竊盜未遂罪、第321
    條第1項第3款之加重竊盜罪。被告所犯附表3 之犯行，係本
    於單一犯意於同一時、地密接所為之竊行，應依接續犯論以
    一罪，而被告先徒手竊取小刀1 把，復以此小刀做為工具竊
    取酒類2 瓶，就竊取酒類部分既應論以加重竊盜罪（最高法
    院77年度臺上字第5519號判決要旨參照），被告所為此部分
    接續犯行應論以單一加重竊盜罪為足。檢察官起訴意旨漏論
    及被告竊取小刀之犯行，惟此部分與起訴事實為包括一罪之
    關係，亦為起訴效力所及，本院應擴張予以審究。被告如附
    表一所示之竊行，雖已著手，但因觸動警報器而放棄，並未
    得手財物，應依未遂犯規定減輕其刑。被告所犯如附表所示
    之3次竊盜犯行，則係異地隔時，3次犯行間無時、空之密接
    關係，應分論併罰。
二、原審為如前述之論斷，固非無見。惟被告本件犯罪時間係在
    96年4 月24日之前，均符合中華民國96年罪犯減刑條例所定
    減刑條件，原判決未及減刑，亦有不能維持之理由，本院自
    應將原判決撤銷改判。審酌被告之前科素行、及其犯罪動機
    、手段、及犯後坦承犯行等一切情狀，分別量處如附表所示
    之刑，及定執行刑並減刑如主文所示。至於扣案小刀1 把，
    非被告所有之物，不能為沒收之宣告，起訴意旨併為宣告沒
    收之請求，容有未洽，應予敘明。
三、被告經合法傳喚，無正當理由不到庭，爰依法不待其到庭陳
    述，逕行判決，併此敘明。
據上論斷，應依刑事訴訟法第369條第1項前段、第364條、第299
條第1項前段、第371條，刑法第320條第1項、第2項、第321條第
1項第3 款、第25條、第51條第5款，第41條，中華民國96年罪犯
減刑條例第2條第1項第3款、第9條，判決如主文。
本案經檢察官許美女到庭執行職務。
中　　華　　民　　國　　96　　年　　9 　　月　　19　　日
                　刑事第五庭　審判長法　官　吳　敦
                                　　法　官　張傳栗
                                　　法　官　陳祐治
以上正本證明與原本無異。
不得上訴。
                                    書記官　余姿慧
中　　華　　民　　國　　96　　年　　9 　　月　　19　　日
附錄：本案論罪科刑法條全文
刑法第320條
意圖為自己或第三人不法之所有，而竊取他人之動產者，為竊盜
罪，處五年以下有期徒刑、拘役或五百元以下罰金。
意圖為自己或第三人不法之利益，而竊佔他人之不動產者，依前
項之規定處斷。
前二項之未遂犯罰之。
刑法第321條
犯竊盜罪而有左列情形之一者，處六月以上、五年以下有期徒刑
：
一  於夜間侵入住宅或有人居住之建築物、船艦或隱匿其內而犯
    之者。
二  毀越門扇、牆垣或其他安全設備而犯之者。
三  攜帶兇器而犯之者。
四  結夥三人以上而犯之者。
五  乘火災、水災或其他災害之際而犯之者。
六  在車站或埠頭而犯之者。
前項之未遂犯罰之。
本件論罪科刑附表
┌──┬────┬────────┬───────────┬───────┬────────┐
│編號│　時　間│　　地　　點　　│所竊得之物            │宣 告 刑      │依據法條        │
├──┼────┼────────┼───────────┼───────┼────────┤
│1   │95年11月│臺北市○○路○ 段│竊取洗衣機內零錢未遂  │有期徒刑2月， │刑法第320 條第2 │
│　  │23日11時│141 號「美式自助│                      │如易科罰金，以│項、第1 項、第25│
│    │10分許  │洗衣店」        │                      │新台幣壹千元折│條              │
│    │        │                │                      │算壹日。減為有│                │
│    │        │                │                      │期徒刑1月，如 │                │
│    │        │                │                      │易科罰金以新台│                │
│    │        │                │                      │幣壹千元折算壹│                │
│    │        │                │                      │日。          │                │
│    │        │                │                      │              │                │
│    │        │                │                      │              │                │
│    │        │                │                      │              │                │
│    │        │                │                      │              │                │
│    │        │                │                      │              │                │
│    │        │                │                      │              │                │
├──┼────┼────────┼───────────┼───────┼────────┤
│2   │96年2 月│臺北縣中和市景平│格蘭利威牌12年酒1 瓶、│有期徒刑3月   │刑法第320 條第1 │
│　  │11日13時│路182 號地下1 樓│格蘭菲迪牌15年酒1 瓶  │，如易科罰金  │項              │
│    │許      │「大潤發賣場」  │                      │以新台幣壹千  │                │
│    │        │                │                      │元折算壹日。  │                │
│    │        │                │                      │減為有期徒刑  │                │
│    │        │                │                      │1月又15日，如 │                │
│    │        │                │                      │如易科罰金，以│                │
│    │        │                │                      │新台幣壹千元折│                │
│    │        │                │                      │算壹日。      │                │
├──┼────┼────────┼───────────┼───────┼────────┤
│3   │96年2 月│臺北縣中和市景平│小刀1 把、格蘭利威牌12│有期徒刑7月， │刑法第321 條第1 │
│　  │12日11時│路182 號地下1 樓│年酒2 瓶              │減為有期徒刑3 │項第3 款        │
│    │45分許  │「大潤發賣場」  │                      │月又15日，如易│                │
│    │        │                │                      │科罰金，以新台│                │
│    │        │                │                      │幣壹千元折算壹│                │
│    │        │                │                      │日。          │                │
├──┴────┴────────┴───────────┴───────┴────────┤
│應執行刑：有期徒刑4 月又15日。                                                            │
└─────────────────────────────────────────────┘
